---
title: "Rapport Analyse des personnages de Star Wars"
author: "Esteban FARAVELLON"
date: "`r format(Sys.time(), '%d %B %Y')`"
output: 
  pdf_document:
    toc: true
    toc_depth: 3
#J'ai un problème avce la biblio je ne comprends pas 
---

---

---

  Nous utilisons le dataset intégré "starwars" disponible dans "{dplyr}".

```{r setup, include=FALSE}
knitr::opts_chunk$set(echo=TRUE, warning=FALSE)

# Charger les packages
library(dplyr)
library(ggplot2)
library(knitr)

# Charger le dataset starwars
data("starwars", package = "dplyr")
```

```{r test-starwars}
# Vérifier si le dataset est bien disponible
head(starwars)
dim(starwars)
```

  # Introduction
  
  Ce rapport analyse **les caractéristiques des personnages de Star Wars**, en mettant un accent particulier sur leur **taille** à l’aide du package `ggplot2`.  
Nous allons explorer la distribution des tailles en fonction des espèces pour mieux comprendre les variations morphologiques entre les personnages.


**Nombre total de personnages étudiés** : `r nrow(starwars)`

```{r graph-starwars, fig.width=8, fig.height=6}
# Créer le graphique avec ggplot2
ggplot(starwars, aes(x = species, y = height, color = species)) +
  geom_point(size = 5, alpha = 0.7) +  # Taille et transparence des points
  labs(
    title = "Analyse de la taille des personnages de Star Wars",
    subtitle = "Comparaison par espèce",
    x = "",
    y = "Taille (cm)"
  ) +
  theme_minimal(base_size = 14) +  # Style minimaliste
  theme(
    text = element_text(color = "red"),  # Titres et textes en rouge
    axis.text.x = element_text(angle = 45, hjust = 1, color = "black"),  # Rotation des labels X
    axis.text.y = element_text(color = "black"),  # Axe Y en noir
    legend.position = "right",  # Légende à droite
    legend.text = element_text(color = "black"),
    panel.grid.major = element_line(color = "white", linetype = "dotted")  # Grille en pointillé blanc
  ) +
  scale_color_manual(values = rainbow(length(unique(starwars$species))))  # Couleurs distinctes par espèce
```

# Conclusion

À travers cette analyse, nous avons exploré la **répartition des tailles des personnages de Star Wars** en fonction de leurs espèces. Grâce à la visualisation avec `ggplot2`, nous avons pu mettre en évidence des différences marquées entre les groupes.  

Les **humains** et certaines autres espèces humanoïdes présentent une large variabilité de taille, tandis que les **droïdes** comme R2-D2 et BB-8 sont significativement plus petits. Les personnages emblématiques tels que **Darth Vader** et **Chewbacca** se démarquent par leur stature imposante, bien au-dessus de la moyenne.  

 
